【裁判字號】    89,易,484
【裁判日期】    890612
【裁判案由】    賭博
【裁判全文】
臺灣士林地方法院刑事判決                          八十九年度易字第四八四號
    公  訴  人  臺灣士林地方法院檢察署檢察官
    被      告  戊○○
右列被告因賭博案件，經檢察官聲請簡易處刑判決 (八十九年度偵字第一二六二號)
，本院認不宜逕以簡易處刑判決，改依通常審理程序，判決如左：
    主  文
戊○○意圖營利供給賭博場所，處有期徒刑陸月，如易科罰金以參佰元折算壹日。
扣案之天九牌壹付及新台幣壹仟陸元均沒收。
    事  實
一、戊○○於民國八十六年因賭博罪經本院判處有期徒刑二月緩刑三年，於八十七年
    六月四日確定，嗣於八十七年間復因賭博罪經臺灣臺北地方法院八十八年十月十
    四日判處有期徒刑五月，均尚未執行完畢。戊○○復意圖營利，於民國八十九年
    一月十三日晚間十一時許起，提供坐落台北市○○區○○路一段一二七號二樓之
    房屋為賭博場所，並以其所有之天九牌為賭具，提供張靜雲、丁○○、丙○○、
    曹飛、甲○○、羅文子及乙○○等人賭博財物，約定抽頭方法為每輸贏新台幣（
    以下同）一萬元即抽頭二百元。嗣於翌日即一月十四日凌晨零時四十五分許因賭
    客喧嘩經鄰居報警而經警當場查獲，並扣得如主文第二項所示之抽頭款及賭具。
二、案經臺北市政府警察局士林分局移送臺灣士林地方法院檢察署檢察官偵查後聲請
    簡易處刑判決，本院改依通常審理程序。
    理  由
一、訊據被告戊○○於本院審理中矢口否認有何賭博犯行，辯稱：伊並未供給場所聚
    賭，在場之張靜雲、丁○○及丙○○於幾天前向伊分租房屋，是房客，其他的人
    是熟識，聚在一起自己玩的，伊並未抽頭云云。經查，當日在場之賭客張靜雲、
    丁○○、丙○○、曹飛、甲○○、羅文子及乙○○等人雖經本院傳訊未到，然其
    等對於被告如何以電話邀約聚賭以及如何抽頭等情業於警訊中供述甚詳，況且，
    張靜雲、丁○○、甲○○係第一次到達該址賭博之事實，亦據其等供明，核與被
    告所述張靜雲等係房客乙節不符，此外復有抽頭款一千六百元及賭具天九牌一付
    扣案可證，被告所辯純係諉卸之詞，不足採信。事證明確，被告犯行堪以認定，
    應依法論科。
二、核被告所為，係犯刑法第二百六十八條之意圖營利供給賭博場所罪。爰審酌被告
    之品行、犯罪之動機、目地、手段、所生危害及犯罪後之態度等一切情狀，量處
    如主文所示之刑，並諭知易科罰金之折算標準，以示懲儆。查扣之現金一千六百
    元，係被告犯罪所得，屬其所有；天九牌一付為其所有供犯罪所用之物，業據被
    告於偵查中供明，均應宣告沒收。
據上論斷，應依刑事訴訟法第四百五十二條、第二百九十九條第一項前段，刑法第二
百六十八條、第四十一條、第三十八條第一項第二款、第三款，罰金罰鍰提高標準條
例第一條前段、第二條，判決如主文。
本案經檢察官黃惠玲到庭執行職務。
中      華      民      國      八十九      年      六    月    十二    日
                                    臺灣士林地方法院刑事第二庭
                                          法  官 王 梅 英
右正本證明與原本無異
如不服本判決應於送達後十日內向本院提出上訴狀
                                          書記官 廖 春 玉
中      華      民      國      八十九      年      六    月    十六    日
附錄本案論罪科刑法條全文
刑法第二百六十八條
意圖營利，供給賭博場所或聚眾賭博者，處三年以下有期徒刑，得併科三千元以下罰
金。


司法院資訊處製作；財團法人民間司法改革基金會備份。
